【裁判字號】    96,抗,1795
【裁判日期】    970131
【裁判案由】    返還提存物
【裁判全文】
臺灣高等法院民事裁定                  96年度抗字第1795號
抗  告  人  甲○○
上列抗告人因與乙○○間聲請返還提存物事件，對於中華民國96
年10月8日臺灣桃園地方法院96年度聲字第1460號裁定提起抗告
，本院裁定如下：
      主      文
抗告駁回。
抗告訴訟費用由抗告人負擔。
      理      由
一查本件抗告人主張其依原法院95年度裁全字第7854號假扣押裁
  定，以新台幣50萬元為相對人供擔保，並以原法院95年度存字
  第4840號擔保提存事件提存後，已聲請原法院以96年度全聲字
  第89號裁定撤銷上開假扣押裁定，並撤回原法院95年度執全字
  第4098號假扣押強制執行之聲請等情，有其所提原法院95年度
  存字第4840號提存書、96年度全聲字第89號民事裁定、存證信
  函及掛號郵件收件回執等影本為證，並經本院調卷查核屬實。
  抗告人雖依民事訴訟法第104條第1項第1款 規定聲請裁定返還
  提存物，然因釋明假扣押之原因而供之擔保，係擔保債務人因
  假扣押所應受之損害，故必待無損害發生，或債權人本案勝訴
  確定，或就所生之損害已經賠償時，始得謂供擔保之原因消滅
  ，最高法院53年度台抗字第279號判例可資參照， 而抗告人未
  主張或舉證相對人並無損害發生，或抗告人本案勝訴確定或就
  相對人所生之損害已經賠償，故抗告人以供擔保之原因消滅為
  由，聲請裁定返還提存物，並無理由。另抗告人雖主張其於上
  開假扣押強制執行程序終結後已定期催告相對人行使權利，惟
  因所提掛號郵件收件回執記載之收件人姓名「林清漢」、地址
  「桃園縣中壢市○○路400號7樓之6」， 並非相對人之姓名、
  住所（參見原法院卷第15頁之相對人戶籍謄本），難認抗告人
  據以催告相對人行使權利之存證信函已送達相對人。抗告人雖
  向原法院具狀陳稱：因相對人工作繁忙，故委由相對人之訴訟
  代理人林清漢律師代收上開存證信函，林清漢律師已將上開存
  證信函轉交予相對人等語，惟相對人並未於本件委任林清漢律
  師代收上開存證信函，即使林清漢律師曾受相對人委任為另案
  之訴訟代理人，亦難認其於訴訟外仍有權代理相對人收受上開
  存證信函，故上開存證信函縱然已送達林清漢律師，亦難認已
  合法送達相對人。抗告人又未能證明上開存證信函已轉交相對
  人，其主張已定20日以上之期間催告相對人行使權利，難認可
  採。故抗告人以相對人經催告不行使權利為由，聲請裁定返還
  提存物，於法不合，不應准許。原裁定駁回抗告人之聲請，並
  無不合。抗告意旨仍執前詞聲明廢棄原裁定，並無理由，應予
  駁回。
二據上論結，本件抗告為無理由。依民事訴訟法第495條之1第1
  項、第449條第1項、第95條、第78條，裁定如主文。
中    華    民    國    97    年    1     月    31    日
                    民事第九庭
                        審判長法  官  黃熙嫣
                              法  官  呂太郎
                              法  官  林玲玉
正本係照原本作成。
不得再抗告。
中    華    民    國    97    年    2    月      4    日
                              書記官  倪淑芳


司法院資訊處製作；財團法人民間司法改革基金會備份。
